臺灣臺北地方法院刑事判決
110年度交簡上字第36號
上  訴  人  臺灣臺北地方檢察署檢察官
被      告  吳金源


上列上訴人因被告過失傷害案件，不服本院民國110年5月28日所
為之110年度交簡字第410號第一審簡易判決（起訴案號：110年
度調偵字第966號），提起上訴，本院管轄之第二審合議庭判決
如下：
    主  文
上訴駁回。
吳金源緩刑貳年，並應依本院110年度店司簡調字第459號調解筆
錄所示內容履行賠償義務。
    事  實
一、本案經本院合議庭審理結果，認第一審以被告吳金源所為係
    犯刑法第284條前段之過失傷害罪，處有期徒刑2月，如易科
    罰金，以1,000元折算1日，其認事用法及量刑均無違誤，應
    予維持，除補充「被告於本院準備程序及審理中之自白、調
    解筆錄（見本院110年度交簡上字第36號卷，以下簡稱本院
    卷，第44頁、第74頁、第133頁）」資為證據外，其餘事實
    、證據及理由，均引用如附件第一審判決書之記載。
二、上訴意旨略以：被告未遵守交通規則，於駕車時未禮讓行人
    即貿然左轉致撞傷告訴人在先，事後亦未能積極與告訴人林
    燕嘯達成和解並賠償損失，原審所判處之刑度顯屬過輕，難
    認妥適等語。
三、經查：
㈠、按刑之量定，係實體法上賦予法院得為自由裁量之事項，倘
    其未有逾越法律所規定之範圍，或濫用其權限，即不得任意
    指摘為違法（最高法院75年台上字第7033號判例意旨參照）
    ；且在同一犯罪事實與情節，如別無其他加重或減輕之原因
    ，下級審量定之刑，亦無過重或失輕之不當情形，則上級審
    法院對下級審法院之職權行使，原則上應予尊重（最高法院
    85年度台上字第2446號判決意旨參照）。經查，原審本於法
    律所賦予之裁量權限而為刑度宣告，於實體法授權之刑度、
    刑罰種類範圍內，乃個案衡量之結果，至於上訴人指摘被告
    違反義務之程度、造成之損害及尚未與告訴人達成和解之事
    實，均已顯現於原審之卷證內，而為原審於量刑時所審酌，
    又原審之量刑無裁量逾越法定範圍或濫用之明顯違法情事，
    應予維持。
㈡、查被告於本院審理中之110年10月29日與告訴人達成和解，此
    有本院110年度店司簡調字第459號調解筆錄在卷可查（見本
    院卷第133頁），告訴代理人並當庭表示告訴人同意給予被
    告一次機會等語（見本院卷第74頁），本院認被告未曾因故
    意犯罪受有期徒刑以上刑之宣告（見本院卷第21頁臺灣高等
    法院被告前案紀錄表），其因一時失慮，犯罪後於本院準備
    程序及審理時均坦承犯行，堪認有所悔悟，並已與告訴人達
    成和解且徵得告訴人原諒，經此偵、審、科刑之教訓後，當
    知所警惕，信無再犯之虞，因認前開所宣告之刑，以暫不執
    行為適當，爰依刑法第74條第1項第1款規定，併宣告緩刑2
    年，以勵自新。又緩刑宣告，得斟酌情形，命犯罪行為人向
    被害人支付相當數額之財產或非財產上之損害賠償，刑法第
    74條第2項第3款定有明文。本院斟酌上開告訴人之權益，為
    促使被告確實履行賠償義務，認於被告緩刑期間，課予依前
    開調解內容履行之負擔，應屬適當，爰併命被告應依本院11
    0年度店司簡調字第459號調解筆錄所示內容履行賠償義務（
    見本院卷第133頁），被告爾後如有違反該調解筆錄內容情
    事，足認宣告緩刑難收預期效果時，告訴人等得向檢察官陳
    報，而由檢察官斟酌情節，依法聲請法院撤銷緩刑，併此敘
    明。
據上論斷，應依刑事訴訟法第455條之1第1項、第3項、第368條
、第373條，刑法第74條第1項第1款、第2項第3款，判決如主文
。
本案經檢察官葉詠嫻聲請以簡易判決處刑，檢察官高怡修到庭執
行職務。
中　　華　　民　　國　　110 　年　　12　　月　　14　　日
                  刑事第五庭  審判長法  官  黃怡菁
                                    法  官  王筑萱
                                    法  官  商啟泰
上正本證明與原本無異。
不得上訴。
                                    書記官  洪婉菁
中　　華　　民　　國　　110 　年　　12　　月　　14　　日